# 求助陈版，会计政策会计估计的疑问

提问人：liuweisheng 时间：2021-08-01 14:33:06
1 年以内的坏账比例由3%变为5%。是会计政策变更还是会计估计变更，谢谢版主解惑。

回答人：chenyiwei
坏账准备的计提方法和比例都属于会计估计，因此属于会计估计变更（如果可以排除前期差错的话）。